# 有限公司转增股本和转增资本的区别

提问人：sparkool 时间：2019-06-27 10:13:47
请教达人：
我司自然人股东没钱补足认缴资本 2000 万，是否可以用公司的资本公积——资本溢价转增该部分股本呢？不是转增资本。
我理解转增股本和转增注册资本是两个概念，一个是实收资本一个是认缴资本的概念，所以分录就是 Dr 资本公积 Cr实收资本
公司所有股东都同意，然后通过股东会决议，代扣代缴个人所得税 20%。不知是否有违背各种法规？
拜谢各位达人。

回答人：chenyiwei
董事会制定相关转增资本的方案，股东会通过后实施即可（如系国资背景，或者涉及外商投资，还需获得外部监管机构批准）。因系由资本溢价转增，故不涉及个人所得税问题。